da: Hjem og have > Køkken og spisestue > Køkkenredskaber > Pastaforme og -stempler: Gnocchi-brætter; Pastaforme; Pastastempler
ko: 가정/원예 용품 > 주방/식탁 > 주방용품 > 파스타 틀/스탬프: 뇨키 보드; 파스타 틀; 파스타 스탬프
it: Casa e giardino > Cucina e pranzo > Strumenti e utensili cucina > Stampi e forme per pasta: Taglieri per gnocchi; Stampi per pasta; Timbri per pasta
tr: Ev ve Bahçe > Mutfak ve Yemek > Mutfak Gereçleri ve Aletleri > Makarna Kalıpları ve Damgalar: Gnocchi Tahtaları; Makarna Kalıpları; Makarna Damgaları
es: Casa y jardín > Cocina y comedor > Herramientas y utensilios de cocina > Moldes y sellos para pasta: Tablas de ñoquis; Moldes para pasta; Sellos para pasta
ru: Дом и сад > Кухня и сервировка стола > Кухонная утварь > Формы и печати для пасты: Доски для ньокки; Формы для пасты; Печати для пасты
cs: Dům a zahrada > Kuchyně a jídelny > Kuchyňské nástroje a vybavení > Formy a vyřezávače na těstoviny: Gnocchi desky; Formy na těstoviny; Vyřezávače na těstoviny
sl-SI: Dom in vrt > Kuhinja in jedilnica > Kuhinjska orodja in pripomočki > Kalupi in šablone za testenine: Deske za njoke; Kalupi za testenine; Šablone za testenine
ro-RO: Casă și grădină > Bucătărie și sufragerie > Instrumente și ustensile de bucătărie > Forme și ștampile pentru paste: Plăcuțe pentru gnocchi; Forme pentru paste; Ștampile pentru paste
vi: Nhà và vườn > Phòng bếp và phòng ăn > Dụng cụ nhà bếp > Khuôn và dấu làm mỳ pasta: Bàn tạo vân mì Ý; Khuôn làm mỳ pasta; Dấu làm mỳ pasta
hr-HR: Dom i vrt > Kuhinja i blagovaonica > Kuhinjski alati i pribor > Kalupi i pečati za tjesteninu: Daske za njoke; Kalupi za tjesteninu; Pečati za tjesteninu
nb: Hjem og hage > Kjøkken og spiserom > Kjøkkenverktøy og bestikk > Pastaformer og -stempler: Gnocchi-brett; Pastaformer; Pastastempler
zh-CN: 家居与园艺 > 厨房/餐厅 > 厨房工具/用具 > 面食模具/印模: 意式土豆面团压花板; 面食模具; 面食印模
lt-LT: Namai ir sodas > Virtuvė ir valgomasis > Virtuvės įrankiai > Makaronų formelės ir įspaudai: Gnocchi lentos; Makaronų formelės; Makaronų įspaudai
th: บ้านและสวน > ห้องครัวและการรับประทานอาหาร > เครื่องมือและเครื่องใช้ในครัว > แม่พิมพ์และสแตมป์สำหรับพาสต้า: เขียงสำหรับทำญ็อกกี้; แม่พิมพ์พาสต้า; แสตมป์พิมพ์พาสต้า
sk-SK: Dom a záhrada > Kuchyňa a jedáleň > Kuchynské náradie a riad > Formičky a vykrajovačky na cestoviny: Dosky na výrobu gnocchi; Formičky na cestoviny; Vykrajovačky na cestoviny
de: Heim & Garten > Küche & Esszimmer > Küchenhelfer & -utensilien > Pastaförmchen & -stempel: Gnocchi-Bretter; Pastaförmchen; Pasta-Stempel
pt-PT: Casa e jardim > Cozinha e refeições > Ferramentas e utensílios de cozinha > Moldes e carimbos para pasta: Tábuas de gnocchi; Moldes para pasta; Carimbos para pasta
hu: Otthon és kert > Konyha és étkező > Konyhai eszközök és edények > Tésztaformák és -bélyegek: Gnocchi deszkák; Tésztaformák; Tésztabélyegek
pl: Dom i ogród > Kuchnia i jadalnia > Narzędzia i sprzęty kuchenne > Foremki i pieczątki do makaronu: Deski do gnocchi; Foremki do makaronu; Stemple do makaronu
pt-BR: Casa e jardim > Produtos de cozinha e aparelhos de jantar > Ferramentas e utensílios de cozinha > Formas para massa: Tábuas para nhoque; Moldes para massa; Carimbos para massa
bg-BG: Дом и градина > Кухня и трапезария > Кухненски инструменти и прибори > Форми и печати за паста: Дъски за ньоки; Форми за паста; Печати за паста
fr: Maison et jardin > Arts de la table et arts culinaires > Ustensiles et accessoires de cuisine > Moules et tampons pour pâtes: Planches à gnocchi; Moules à pâtes; Tampons pour pâtes
zh-TW: 居家和庭園 > 廚房與餐廳 > 廚房工具和用具 > 義大利麵模具/壓花: 義式麵食麵疙瘩板; 義大利麵模具; 義大利麵壓花
sv: Hem och trädgård > Kök och matsal > Köksverktyg och köksgeråd > Pastaformar och pastastansar: Gnocchibrädor; Pastaformar; Pastastansar
fi: Koti ja puutarha > Keittiö ja ruokailu > Keittiövälineet ja tarvikkeet > Pastamuotit ja -leimat: Gnocchi-laudat; Pastamuotit; Pastaleimasimet
en: Home & Garden > Kitchen & Dining > Kitchen Tools & Utensils > Pasta Molds & Stamps: Gnocchi Boards; Pasta Molds; Pasta Stamps
ja: ホーム・ガーデン > キッチン・ダイニング > キッチン用品・調理器具 > パスタ型・パスタスタンプ: ニョッキボード; パスタ型; パスタスタンプ
el: Σπίτι & κήπος > Κουζίνα & τραπεζαρία > Εργαλεία & σκεύη κουζίνας > Καλούπια & σφραγίδες ζυμαρικών: Σανίδες για νιόκι; Καλούπια ζυμαρικών; Σφραγίδες ζυμαρικών
nl: Huis en tuin > Keuken en eetkamer > Keukengereedschap > Pastavormen: Gnocchiplankjes; Standaard pastavormen; Pastastempels